臺灣板橋地方法院民事裁定　　　　　　　　　　　　　九十三年度簡抗字第一一號
　　抗　告　人　丙○○
　　　　　　　　乙○○
　　相　對　人　上能建設開發股份有限公司
　　法定代理人　蔡恩惠
　　相　對　人　甲○○
右抗告人與相對人上能建設開發股份有限公司等二人間請求給付買賣價金事件，對於
本院三重簡易庭民國九十三年二月十八日所為裁定（九十三年度重簡字第一七○號）
，提起抗告，本院裁定如左：
    主      文
原裁定廢棄。
抗告費用由相對人負擔。
    理      由
一、按認抗告為有理由者，應廢棄或變更原裁定，自為裁定；非有必要，不得命原法
    院或審判長更為裁定。又對於簡易程序第一審裁判之抗告程序，準用第四編抗告
    程序之規定，此分別參照民事訴訟法第四百九十二條及第四百三十六條之一第三
    項自明。
二、抗告意旨略以：兩造間簽訂之不動產買賣契約應為消費者保護法第二條第七款之
    定型化契約，抗告人即被告屬經濟弱勢，只得依該契約內容簽訂，無力為其他要
    求，抗告人之住所在台北縣三重巿，而契約約定合意管轄法院雖為台灣台中地方
    法院，惟顯然違反同法第十一條第一項規定之「應本平等互惠之原則」，應屬無
    效之約定，其疑義之解釋依同法條第二項規定，應為有利於消費者之解釋。為此
    ，聲明廢棄原裁定，由鈞院三重簡易庭管轄等語。
三、按民事訴訟法第二十四條之合意管轄，如當事人之一造為法人或商人，依其預定
    用於同類契約之條款而成立，按其情形顯失公平者，他造於為本案之言詞辯論前
　　，得聲請移送於其管轄法院。但兩造均為法人或商人者，不在此限。同法第二十
  　八條第二項定有明文。所謂「商人」，參照民法第一百二十七條第八款為同一解
    釋，係指實際從事商品買賣等商業行為者。定型化契約條款指企業經營者與多數
    消費者訂立同類型契約之用，所提出預先訂立之契約條款，故前開條文中所謂「
    依其預定用於同類契約之條款」，即包括定型化條款在內。本件相對人即原告上
    能建設開發股份有限公司（以下簡稱「上能公司」）與抗告人二人分別簽訂之建
    物預定買賣合約書，均係事先印就，係屬定型化契約，有建物預定買賣合約書影
    本二件附於原審卷可稽，而該契約第二十二條雖合意因該契約涉訟時，由台灣台
    中地方法院管轄，然此合意管轄之約定係依預定用於同類契約之條款而成立，且
    相對人上能公司為從事銷售建築物之企業主，核屬商人，則上開合意管轄約款是
    否有顯失公平，既經抗告人爭執，原審法院即應加以審酌判斷。再者，相對人甲
    ○○雖非商人，然其與抗告人簽訂之土地預訂買賣契約書，並無合意管轄及契約
    履行地之約定，可否將此部分之訴訟，一併裁定移送台灣台中地方法院管轄，非
    無疑義。原審逕依職權裁定本件訴訟移送台灣台中地方法院，揆諸前揭說明，容
    有違誤。
四、抗告人請求將原裁定廢棄，應認為有理由，爰由本院將原裁定廢棄。
五、依民事訴訟法第四百三十六條之一第三項、第四百九十二條第二項、第九十五條
    第七十八條，裁定如主文。
中　　　華　　　民　　　國　　九十三　　年　　　五　　　月　　　七　　　日
                                臺灣板橋地方法院民事第二庭
                                    法  官  林玫君
                                    法  官  古秋菊
                                    法  官  徐福晉
右為正本係照原本作成
對本裁定不得再抗告
中　　　華　　　民　　　國　　九十三　　年　　　五　　　月　　 十八 　　日
                                    書記官  張玉如
